臺灣板橋地方法院刑事判決　　　　　　　 93年度訴字第374號
公　訴　人　臺灣板橋地方法院檢察署檢察官
被　　　告　甲○○
指定辯護人　本院公設辯護人乙○○
上列被告因違反毒品危害防制條例案件，經檢察官提起公訴（92
年度偵字第21664 號），本院判決如左：
    主  文
甲○○共同運輸第三級毒品，處有期徒刑參年陸月，扣案第三級
毒品愷他命捌佰捌拾柒點壹伍公克（其中參包經編號1 、3 、13
合計總淨重捌佰拾貳點伍零公克，驗餘總淨重捌佰拾貳點肆參公
克，另貳包經編號9 、10合計總淨重柒拾肆點柒肆公克，驗餘總
淨重柒拾肆點柒貳公克）均沒收銷燬，分裝毒品愷他命之夾鏈袋
伍個均沒收。
    事  實
一、甲○○明知愷他命（ketamine，俗稱K 他命）係政府公告管
    制之第三級毒品，不得運輸，竟與綽號「阿成」（劉ＯＯ，
    真實姓名年籍資料詳卷內海岸巡防總局北部地區巡防局93年
    6 月29日台北機字第0930010974號函及附件）之成年男子，
    共同基於將愷他命由高雄市○○路某撞球場內運輸至臺北市
    ○○○路附近之犯意聯絡，於民國92年12月1 日上午6 、7
    時許，由綽號「阿成」在高雄市○○路某處之撞球場內，將
    其所有以夾鏈袋分裝裝妥之愷他命共5 包（其中3 包經編號
    1 、3 、13合計總淨重812.50公克，驗餘總淨重812.43公克
    ，另2 包經編號9 、10合計總淨重74.74 公克，驗餘總淨重
    74.72 公克），連同以夾鏈袋分裝裝妥之Procain （非屬毒
    品危害防制條例管制之毒品）8 包、分裝袋373 個置於1 紙
    袋內，交予甲○○，由甲○○駕車將前開愷他命運輸前往臺
    北市○○○路，欲交付予綽號「阿賓」之真實姓名不詳男子
    。嗣於當日晚間7 時30分許，甲○○駕駛其所承租車牌號碼
    0426-FD 自用小客車自高雄市○○路運輸前開第三級毒品愷
    他命，由國道1 號高速公路五股交流道下，將車停在臺北縣
    五股鄉○○路○ 段8 巷24號前，經警上前盤查，並自前開自
    用小客車內起出上述裝有愷他命、Procain 、分裝袋等物之
    紙袋1 個，及甲○○所有而與其前開運輸毒品犯行無涉之煙
    盒1 個、吸食器1 組、研磨機1 臺。
二、案經行政院海岸巡防署海岸巡防總局北部地區巡防局移送臺
    灣板橋地方法院檢察署檢察官偵查起訴。
    理　由
一、右揭事實迭經被告甲○○於警詢、偵查及本院審理中坦承不
    諱，又被告於上述時、地經警查獲時，在其駕駛車內查扣之
    白色晶體13包經送內政部警政署刑事警察局鑑驗之結果，其
    中編號1 、3 、13總毛重820.99公克，總淨重812.50公克，
    共取0.07公克供鑑驗用罄，總餘812.43公克，均檢出第三級
    毒品愷他命成分；編號2 、4 、5 、6 、7 、8 、11、12總
    毛重1418.42 公克，總淨重1398.39 公克，共取0.08公克供
    鑑驗用罄，總餘1398.31 公克，均檢出Procain 分；編號9
    、10總毛重78.06 公克，總淨重74.74 公克，共取0.02公克
    供鑑驗用罄，總餘74.72 公克，均檢出第三級毒品愷他命成
    分，有內政部警政署刑事警察局93年1 月13日刑鑑字第0920
    235119鑑驗通知書及附件在卷可稽，足見被告甲○○之自白
    應與事實相符而堪以採信。本件事證明確，被告甲○○之犯
    行洵堪認定。
二、按運輸毒品罪祇以所運輸之毒品已實施運送為已足，並非以
    運抵目的地為完成犯罪之要件，換言之，區別該罪既遂、未
    遂之依據，應以已否起運為準，既已起運，構成該罪之輸送
    行為即已完成，不以達到目的地為既遂條件。最高法院著有
    92年度台上字第3096號判決可資參照。又被告甲○○行為後
    ，新修正之毒品危害防制條例業已於93年1 月9 日施行（該
    條例係於92年7 月9 日修正公布，依該條例第36條規定，自
    公布後6 個月施行），就運輸第三級毒品罪之新舊條文互相
    比較，法定刑並未變更，自應適用修正後之規定。核被告甲
    ○○所為，係犯修正後毒品危害防制條例第4 條第3 項之運
    輸第三級毒品愷他命罪，其與綽號「阿成」之成年男子就前
    開運輸毒品犯行之間有犯意聯絡及行為分擔，為共同正犯。
    其運輸前後持有愷他命之低度行為為運輸之高度行為所吸收
    而不另論罪。再查，被告甲○○為警查獲後，供出毒品來源
    為綽號「阿成」之成年男子，並提供「阿成」之相關資料供
    海岸巡防署臺北機動查緝隊查緝，嗣後果於93年4 月19日查
    獲王ＯＯ（真實姓名年籍資料詳卷內後述函及附件）、劉Ｏ
    Ｏ（綽號阿成，真實姓名年籍資料詳卷內後述函及附件）販
    賣並持有一粒眠10851 顆、ＭＤＭＡ5380顆、Ｋ他命2311.2
    8 公克及安非他命2 公克，此有海岸巡防總局北部地區巡防
    局93年6 月29日台北機字第0930010974號函及附件資料在卷
    可稽，顯見被告甲○○犯罪後積極配合查緝機關追查毒品來
    源，供出毒品前手交由查緝機關偵辦並因而破獲，足以達到
    杜絕毒品蔓延與氾濫之目的，爰依毒品危害防制條例第17條
    之規定減輕其刑。爰審酌被告甲○○曾有違反毒品危害防制
    條例之前科，當知毒品有嚴重之危害性，詎仍為本案運輸毒
    品愷他命之犯行、其運輸毒品之數量龐大，如流出市面將對
    社會治安造成嚴重危害，影響所及深遠，惟念其犯罪後全然
    坦承犯行，並配合查緝毒品上手及其他犯罪集團，因而破獲
    多起數量龐大之毒品案件，有前開函及附件資料可佐，足認
    其犯後已知悔悟，態度良好等一切情狀，量處如主文所示之
    刑。
三、公訴意旨另以：被告甲○○基於概括犯意，連續自92年4 、
    5 月起，無償受「阿成」之託，分別2 次在高雄市及臺北市
    為其運輸第三級毒品愷他命，因認被告甲○○涉犯連續運輸
    第三級毒品愷他命罪嫌。惟按被告之自白不得作為有罪判決
    之唯一證據，仍應調查其他必要之證據，以察其是否與事實
    相符，刑事訴訟法第156 條第2 項定有明文。經查，被告甲
    ○○於警詢時自白稱：「我總共幫忙運送毒，共有2 、3 次
    分別是高雄跟臺北等地。」等語（見偵查卷第27頁正面）；
    於偵查中自白稱：「（問：幫他《綽號阿成》交過幾次毒品
    ？）高雄1 、2 次」、「（問：時間？）這幾個月？」、「
    （問：數量？）第1 次與第2 次比較少，這次比較多，他說
    是K 他命與K 他命混在一起的配方」等語（見偵查卷第67頁
    ）；其於本院審理時則供稱：「（問：你幫阿成拿過幾次毒
    品？）2 次。1 次在高雄，1 次就是被查獲這次。有1 次是
    阿成在撞球場交給我後，他朋友就過來拿。另1 次就是拿到
    臺北這1 次」等語（見本院94年1 月10日審理筆錄第5 、6
    頁）。被告甲○○自警詢、偵查及本院審理時，對於其為「
    阿成」運送毒品之次數，前後供述並不一致，對於其運送毒
    品之地點、方式，供述之情節亦不明確，其前開自白是否與
    事實相符，顯有疑問，況且被告甲○○此部分被訴事實，除
    其前後不相一致之自白外，並無其他證據足以佐證其自白確
    與事實相符，尚難以被告有瑕疵之自白遽以認定其有此部分
    運輸毒品犯行。本院原應就此部分為被告無罪之判決，惟因
    公訴人認被告此部分行為如成立犯罪，與前開有罪部分有連
    續犯之裁判上一罪關係，爰不另為無罪之諭知，附此敘明。
四、扣案第三級毒品愷他命887.15公克（其中3 包經編號1 、3
    、13合計總淨重812.50公克，驗餘總淨重812.43公克，另2
    包經編號9 、10合計總淨重74.74 公克，驗餘總淨重74.72
    公克）係被告甲○○與綽號「阿成」之人共同運輸而經查獲
    之毒品，應依修正後毒品危害防制條例第18條第1 項前段之
    規定宣告沒收銷燬之；另分裝上開愷他命之夾鏈袋5 個及外
    包裝紙袋1 個均係用於包裝毒品便於攜帶運輸，為「阿成」
    所有供與被告甲○○共同運輸毒品所用之物，業經被告供明
    在卷，原均應依毒品危害防制條例第19條第1 項之規定宣告
    沒收，惟外包裝紙袋1 個未經扣案，且無證據證明現仍存在
    ，爰不為沒收之宣告。至扣案Procain 8 包（總毛重1418.4
    2 公克，總淨重1398.39 公克，共取0.08公克供鑑驗用罄，
    總餘1398.31 公克）非屬毒品危害防制條例列管之毒品，並
    非違禁物；分裝袋373 個並非用於包裹前開毒品之物；煙盒
    1 個、吸食器1 組、研磨機1 臺為被告甲○○所有供個人施
    用毒品所用之物，與其前開運輸毒品犯行無關，均不為沒收
    銷燬或沒收之諭知，附此敘明。
據上論斷，應依刑事訴訟法第299 條第1 項前段，毒品危害防制
條例第4 條第3 項、第17條、第18條第1 項前段、第19條第1 項
，刑法第11條前段、第2 條第1 項前段，判決如主文。
本案經檢察官吳宗光提起公訴、檢察官張云綺到庭執行職務。
中　　華　　民　　國　　94　　年　　1 　　月　　24　　日
                  刑事第十八庭審判長法  官  連 育 群
                                    法  官  曾 淑 娟
                                    法  官  楊 志 雄
以上正本證明與原本無異。
如不服本判決應於送達後10日內向本院提出上訴狀。
                                    書記官　蘇 宥 維
中　　華　　民　　國　　94　　年　　1 　　月　　24　　日
附錄本案論罪科刑法條全文：
毒品危害防制條例第四條：
製造、運輸、販賣第一級毒品者，處死刑或無期徒刑；處無期徒
刑者，得併科新臺幣一千萬元以下罰金。
製造、運輸、販賣第二級毒品者，處無期徒刑或七年以上有期徒
刑，得併科新臺幣七百萬元以下罰金。
製造、運輸、販賣第三級毒品者，處五年以上有期徒刑，得併科
新臺幣五百萬元以下罰金。
製造、運輸、販賣第四級毒品者，處三年以上十年以下有期徒刑
，得併科新臺幣三百萬元以下罰金。
製造、運輸、販賣專供製造或施用毒品之器具者，處一年以上七
年以下有期徒刑，得併科新臺幣一百萬元以下罰金。
前五項之未遂犯罰之。
毒品危害防制條例第十七條
犯第四條第一項至第四項、第五條第一項至第四項前段、第六條
第一項至第四項、第七條第一項至第四項、第八條第一項至第四
項、第十條或第十一條第一項、第二項之罪，供出毒品來源，因
而破獲者，得減輕其刑。
